臺灣橋頭地方法院刑事裁定
111年度聲字第619號
聲  請  人  臺灣橋頭地方檢察署檢察官
受  刑  人  吳德和
上列聲請人因受刑人數罪併罰有二裁判以上，聲請定其應執行之
刑（111年度執聲字第421號），本院裁定如下：
    主  文
吳德和犯如附表編號1、2、4所示參罪，所處各如附表編號1、2
、4所示之刑，應執行有期徒刑玖月，如易科罰金，以新臺幣壹
仟元折算壹日。
其餘聲請駁回。
    理  由
一、聲請意旨略以：受刑人吳德和因犯如附表所示之罪，先後判
    決確定如附表所示之刑，爰依刑事訴訟法第477條第1項及刑
    法第50條、第53條、第51條第5款規定，聲請定其應執行之
    刑等語。
二、按裁判確定前犯數罪者，併合處罰之；數罪併罰，有二裁判
    以上者，依刑法第51條之規定，定其應執行之刑；數罪併罰
    ，分別宣告其罪之刑，宣告多數有期徒刑者，於各刑中之最
    長期以上，各刑合併之刑期以下，定其刑期，但不得逾30年
    ，刑法第50條第1 項前段、第53條及第51條第5 款分別定有
    明文。次按法律上屬於自由裁量之事項，有其外部性界限及
    內部性界限，並非概無拘束。依據法律之具體規定，法院應
    在其範圍選擇為適當之裁判者，為外部性界限；而法院為裁
    判時，應考量法律之目的，及法律秩序之理念所在者，為內
    部性界限。法院為裁判時，二者均不得有所踰越。在數罪併
    罰，有2裁判以上，定其應執行之刑時，固屬於法院自由裁
    量之事項，然仍應受前揭外部性界限及內部性界限之拘束（
    最高法院92年度台非字第227號判決要旨參照）。按所謂「
    裁判確定前」，應以聲請定執行刑之各罪中最先裁判確定案
    件之確定時為準；換言之，必須其他各罪之犯罪行為時，均
    在最先一罪判決確定前始符合數罪併罰之條件，只要所犯各
    罪均符合最先一罪裁判確定前所犯，即應由執行檢察官聲請
    犯罪事實最後判決之法院定其各罪之應執行刑，不能因犯罪
    之一部分所科之刑業經執行完畢，而認檢察官之聲請為不合
    法，予以駁回。至已執行部分，自不能重複執行，應由檢察
    官於指揮執行時扣除之，此與定應執行刑之裁定無涉（最高
    法院86年度台抗字第472號裁定意旨參照）。
三、查受刑人所犯如附表附表編號1、2、4所示之罪，業經法院
    先後判處如同表所示之刑，並於該表所示日期分別確定在案
    乙節，有臺灣高等法院被告前案紀錄表及各該刑事判決正本
    或檢索資料在卷可稽，茲檢察官聲請定其應執行之刑，本院
    審核認聲請為正當，應定其應執行刑。又查附表編號1至2所
    示2罪曾經臺灣高雄地方法院以108年度智簡字第55號判決定
    應執行有期徒刑6月確定，是本院所定應執行刑，除不得逾
    越法律之外部界限（3罪總和為有期徒刑1年1月），亦應受
    內部界限之拘束（即不得重於編號1至2定應執行刑有期徒刑
    6月與編號4所受宣告刑之總和即有期徒刑11月）。準此審酌
    受刑人所涉之罪均係違反商標法，暨各次犯罪時間間隔等情
    ，合併定其應執行刑如主文所示。至受刑人所犯如附表編號
    1至2所示案件，雖已執行完畢，有臺灣高等法院被告前案紀
    錄表在卷可稽，惟依前開說明，本件仍應由法院定其應執行
    刑，俟檢察官指揮執行「應執行刑」時，再就形式上已執行
    部分予以折抵，附此敘明。
四、駁回部分：
    附表編號3所示案件之犯罪日期為「109年3月間不詳時日起
    至同年7月28日」（聲請書誤載為109年3月），其繼續犯之
    行為終了時間係在本件各罪首先確定之如附表編號1所示案
    件判決確定日「109年4月8日」之後，核與刑法第50條第1項
    前段規定「裁判確定前犯數罪」之要件不符，自不得併合處
    罰而定應執行之刑，就附表編號3部分應予駁回。
五、依刑事訴訟法第477條第1項，刑法第50條、第53條、第51條
    第5款，裁定如主文。
中　　華　　民　　國　　111 　年　　6 　　月　　24　　日
                  刑事第一庭    法　官  林筠
以上正本證明與原本無異。
如不服本裁定，應於送達後5日內，向本院提出抗告狀。
中　　華　　民　　國　　111 　年　　6 　　月　　27　　日
                                書記官  邱上一
附表：
編號 罪  名 宣告刑 犯罪日期 最後事實審   確定判決      法院、案號 判決日期 法院、案號 確定日期 1 商標法第九十七條之非法陳列侵害商標權之商品罪 處有期徒刑肆月，如易科罰金，以新臺幣壹仟元折算壹日。 108年8月1日 高雄地院108年度智簡字第55號 109年3月6日 高雄地院108年度智簡字第55號 109年4月8日 2 商標法第九十七條之非法陳列侵害商標權之商品罪 處有期徒刑肆月，如易科罰金，以新臺幣壹仟元折算壹日。 108年8月6日 同上 同上 同上 同上 3 商標法第九十七條前段之意圖販賣而持有侵害商標權之商品罪 處有期徒刑陸月，如易科罰金，以新臺幣壹仟元折算壹日。 109年3月起至同年7月28日 高雄地院110年度智簡字第36號 110年10月29日 高雄地院110年度智簡字第36號 110年12月3日 4 共同犯商標法第九十七條前段意圖販賣而陳列侵害商標權之商品罪 處有期徒刑伍月，如易科罰金，以新臺幣壹仟元折算壹日。 109年1月27日 本院110年度智簡字第36號 110年12月30日 本院110年度智簡字第36號 111年2月8日 備註： 1.編號1至2之罪業經高雄地院108年度智簡字第55號判決定應執行有期徒刑6月確定，並於109年5月14日易科罰金執行完畢。 2.編號3之罪已於111年4月28日易科罰金執行完畢。